臺灣高雄地方法院民事判決　九十一年度重訴字第一○二二號
　　原　　　告　台北銀行股份有限公司
　　法定代理人　丙○○
　　訴訟代理人　戊○○
　　　　　　　　甲○○
　　送達代收人　戊○○
　　被　　　告　丁○○
　　　　　　　　乙○○
右當事人間請求返還借款等事件，本院判決如左：
    主    文
被告丁○○應給付原告新台幣參佰肆拾肆萬柒仟參佰捌拾捌元，及如附表一所示之利
息、違約金。
被告應連帶給付原告新台幣參佰參拾參萬陸仟陸佰零玖元，及如附表二所示之利息、
違約金。
第一項訴訟費用由被告丁○○負擔。
第二項訴訟費用由被告連帶負擔。
本判決第一項於原告提供新台幣壹佰壹拾伍萬元或同額之台北市政府建設公債八十六
年度債票為被告丁○○供擔保後，得假執行。
本判決第二項於原告提供新台幣壹佰壹拾壹萬參仟元或同額之台北市政府建設公債八
十六年度債票為被告供擔保後，得假執行；但被告乙○○如於假執行程序實施前以新
台幣參佰參拾參萬陸仟陸佰零玖元為原告預供擔保，得免為假執行。
    事實及理由
一、本件被告經合法通知，無正當理由未於言詞辯論期日到場，經核無民事訴訟法第
    三百八十六條各款所列情形，爰依原告之聲請，由其一造辯論而為判決。
二、原告主張：被告丁○○分別於(一)民國八十九年九月二十九日邀同訴外人戴瑞泰為
    連帶保證人，向原告借款新臺幣（下同）三百五十萬元，借款期限為二十年，自
    借款撥付日起按月平均攤付本息，約定利息自八十九年九月二十九日起至九十年
    九月二十八日止，按基本放款利率減碼百分之一點八七計算，自九十年九月二十
    九日起至九十一年九月二十八日止，按基本放款利率減碼百分之一點二七計算，
    自九十一年九月二十九日起，按基本放款利率減碼百分之零點一七計算。(二)九十
    年三月十四日邀同被告乙○○為連帶保證人，向原告借款三百三十五萬元，借款
    期限為二十年，約定利息自九十年三月十四日起至九十一年三月十三日止，按基
    本放款利率減碼百分之一點三六計算，自九十一年三月十四日起至九十二年三月
    十三日止，按基本放款利率減碼百分之零點六六計算，自九十二年三月十四日起
    ，按基本放款利率加碼百分之零點一四計算。以上二筆借款均約定自借款撥付日
    起，依年金法按月攤付本息，利息並得由原告於每屆滿半年之次日，按當時基本
    放款利率加（減）原加（減）碼重新計算，借用人如不依期清償本金或利息者即
    喪失期限利益而視為全部到期，且其遲延履行之本金，除仍按上開利率計息外，
    其逾期在六個月以內者，按上開利率百分之十，逾期超過六個月者，依上開約定
    利率百分之二十加計違約金。詎被告丁○○就第(一)筆借款自九十年四月二十九日
    起，被告就第二筆借款自九十年五月十四日起即未再依約繳納餘款，依約即視為
    全部到期而應即將積欠之本金三百四十四萬七千三百八十八元及三百三十三萬六
    千六百零九元暨分別如附表一、二計算之利息、違約金一次清償，為此乃依消費
    借貸及連帶保證之法律關係提起本件訴訟等語。於本院聲明：除假執行供擔保金
    額外，餘如主文所示。而被告乙○○於準備程序中就其擔任連帶保證人一事並不
    爭執，惟辯稱：原告應先拍賣抵押物取償等語。於本院聲明：(一)原告之訴及假執
    行之聲請均駁回。(二)如受不利之判決，願供擔保聲請免為假執行。
三、按借用人應於約定期限內，返還與借用物種類、品質、數量相同之物，而遲延之
    債務，以支付金錢為標的者，債權人得請求依法定利率計算之遲延利息，但約定
    利率較高，仍從其約定利率，另當事人得約定債務人不履行債務時，應支付違約
    金，民法第四百七十八條前段、第二百三十三條第一項、第二百五十條第一項分
    別定有明文。又保證債務之所謂連帶，係指保證人與主債務人就同一債務，對於
    債權人各負全部給付之責任而言。本件原告主張被告丁○○分別於(一)八十九年九
    月二十九日邀同訴外人戴瑞泰為連帶保證人，向原告借款三百五十萬元；(二)九十
　　年三月十四日邀同被告乙○○為連帶保證人，向原告借款三百三十五萬元，詎被
　　告丁○○就第(一)筆借款自九十年四月二十九日起，被告就第二筆借款自九十年五
　　月十四日起即未再依約繳納餘款，依約即視為全部到期，尚欠本金三百四十四萬
　　七千三百八十八元及三百三十三萬六千六百零九元暨分別如附表一、二計算之利
　　息、違約金之事實，業據其提出與所述相符之個人購屋貸款契約、增補借據、放
　　款帳卡、存款明細帳、基本放款利率表各二份、保證書及放款支出傳票各一份為
    證，且為被告乙○○於準備程序中到庭所不爭執，其雖另以前詞置辯，惟兩造既
    無約定原告應優先就抵押物拍賣受償，則原告自有先就抵押物拍賣受償或先向連
    帶保證人求償之選擇權，是被告乙○○上開辯解並非可採，而被告丁○○經合法
    通知，無正當理由未於言詞辯論期日到場爭執，亦未提出書狀答辯以供本院斟酌
    ，應認原告之主張為真實。從而原告依消費借貸及連帶保證之法律關係據以提起
    本件訴訟，請求判令被告丁○○應給付尚欠之本金三百四十四萬七千三百八十八
    元、被告應連帶給付尚欠之本金三百三十三萬六千六百零九元暨分別如附表一、
    二計算之利息、違約金，依法即無不合，自應予以准許。又原告就上開二筆借款
    均陳明願供擔保，聲請宣告假執行，被告乙○○就第(二)筆借款陳明願供擔保請准
    宣告免為假執行，經核均無不合，爰分別酌定相當擔保金額准許之，附此敘明。
四、據上論結，本件原告之訴為有理由，爰依民事訴訟法第三百八十五條第一項、第
    七十八條、第八十五條第二項、第三百九十條第二項、第三百九十二條，判決如
    主文。
中　　　華　　　民　　　國　　九十一　　年　　 十一　　 月　　二十九　　日
                              臺灣高雄地方法院民事第五庭
~B審判長法官　黃蕙芳
~B      法官  徐美麗
~B      法官  鍾素鳳
右為正本係照原本作成。
如不服本判決，應於送達後廿日內，向本院提出上訴狀並表明上訴理由，如於本判決
宣示後送達前提起上訴者，應於判決送達後十日內補提上訴理由書（須附繕本）。
中　　　華　　　民　　　國　　九十一　　年　　 十一　　 月　　二十九　　日
~B法院書記官　黃麗緞
~F0
~T48
 附表一：
┌────────┬────────┬───┬────────┬───┐
│本金（新台幣）  │利息起訖日      │年利率│違約金          │年利率│
├────────┼────────┼───┼────────┼───┤
│0000000元│90.4.29-90.9.28 │6.18% │90.5.30-90.9.28 │0.618%│
├────────┼────────┼───┼────────┼───┤
│                │90.9.29-91.3.28 │6.7%  │90.9.29-90.11.29│0.67% │
├────────┼────────┼───┼────────┼───┤
│                │91.3.29-91.9.28 │6.53% │90.11.30-91.3.28│1.34% │
├────────┼────────┼───┼────────┼───┤
│                │91.9.29-清償日止│7.53% │91.3.29-91.9.28 │1.306%│
├────────┼────────┼───┼────────┼───┤
│                │                │      │91.9.29-清償日止│1.506%│
└────────┴────────┴───┴────────┴───┘
 附表二：
┌────────┬────────┬───┬────────┬───┐
│　　　　　　　  │　　　　　      │      │                │      │
│本金（新台幣）  │利息起訖日      │年利率│違  約  金      │年利率│
├────────┼────────┼───┼────────┼───┤
│0000000元│90.5.14-90.9.13 │6.69% │90.6.15-90.9.13 │0.669%│
├────────┼────────┼───┼────────┼───┤
│　　　　　　　　│90.9.14-91.3.13 │6.63% │90.9.14-90.12.14│0.663%│
├────────┼────────┼───┼────────┼───┤
│　　　　　　　　│91.3.14-91.9.13 │7.14% │90.12.15-91.3.13│1.326%│
├────────┼────────┼───┼────────┼───┤
│　　　　　　　　│91.9.14-清償日止│7.04% │91.3.14-91.9.13 │1.428%│
├────────┼────────┼───┼────────┼───┤
│　　　　　　　　│                │      │91.9.14-清償日止│1.408%│
└────────┴────────┴───┴────────┴───┘
